【裁判字號】    92,訴,1745
【裁判日期】    920902
【裁判案由】    毒品危害防制條例等
【裁判全文】
臺灣高雄地方法院刑事判決                        九十二年度訴字第一七四五號
    公  訴  人  臺灣高雄地方法院檢察署檢察官
    被      告  甲○○
右列被告因違反毒品危害防制條例案件，經檢察官提起公訴（九十二年度毒偵字第三
二二０號）及移
決如左：
    主  文
甲○○連續施用第一級毒品，累犯，處有期徒刑壹年。
附表編號一所示之扣案物品沒收。
    事  實
一、甲○○前於民國八十二年、八十三年間，均因違反肅清煙毒條例案件，先後各遭
    判處有期徒刑三年四月及均褫奪公權三年，經定應執行有期徒刑為六年，於八十
    三年間入監執行，於八十五年六月四假釋付保護管束出獄，迨於八十九年三月八
    日假釋期滿未經撤銷假釋而執行完畢。
二、甲○○於八十九年間，因施用毒品案件，經台灣高雄地方法院檢察署（下稱高雄
    地檢署）檢察官聲請，由台灣高雄地方法院（下稱本院）以八十九年度毒聲字第
    二七一一號裁定送觀察勒戒，評定有繼續施用毒品傾向，再依本院八十九年度毒
    聲字第五五七二號裁定令入戒治處所施以強制戒治，後由本院裁定停止戒治後又
    另裁定撤銷停止戒治，於戒治期滿後，由高雄地檢署檢察官於九十年十二月五日
    ，以九十年度戒毒偵字第一三一八號不起訴處分確定；其於九十一年間，復因施
    用第一、二級毒品海洛因及安非他命案件，經本院依檢察官聲請而以九十一年毒
    聲字第五五五四號裁定送強制戒治（嗣經本院裁定停止戒治並交付保護管束，於
    九十二年三月十七日停止戒治出所，原應於九十二年八月二十九日保護管束期滿
    ），並由高雄檢署檢察官提起公訴，嗣於九十一年十二月四日，經本院以九十一
    年度訴字第二七五○號判處應執行有期徒刑一年三月確定（施用第一級毒品部分
    判處十月，施用第二級毒品部分判處六月，均尚未執行）。詎甲○○於停止戒治
    出所後，復基於施用第一級毒品海洛因之概括犯意，自九十二年三月十八日起至
    同年六月五日晚間止，連續在高雄縣旗山鎮○○○路二七五巷二０弄四號住處內
    ，以針筒注射之方式施用第一級毒品海洛因多次，嗣先後於附表編號一至三所示
    之時間、地點遭到查獲，於附表編號一所示查獲時地，並為警扣得其所有用以施
    用海洛因之針筒一支、夾鏈袋二個。嗣甲○○遂經本院裁定撤銷停止戒治，再令
    入戒治處所施以強制戒治迄今。
三、案經高雄地檢署觀護人簽分由該署檢察官偵查後提起公訴，嗣又經高雄縣政府警
    察局旗山分局報告該署檢察官後移送併辦。
    理  由
一、訊據被告甲○○對於右揭事實坦承不諱，而其於先後三次查獲時地所採尿液經檢
    驗之結果，均呈嗎啡陽性反應，有臺灣檢驗科技股份有限公司濫用藥物尿液檢驗
    報告及長榮大學之確認報告各一紙，與高雄縣政府衛生局煙毒尿液檢驗成績書二
    紙分別在卷可憑（其中附表編號三所示查獲時地之驗尿結果，就甲基安非他命亦
    呈陽性反應，惟此部分未據起訴，應由檢察官另行處理），並有如附表編號一所
    示被告所有之施用毒品器具扣案可稽，足認被告之自白核與事實相符，堪予採信
    。又查，被告於八十九年間，因施用毒品案件，經高雄地檢署檢察官聲請，由本
    院以八十九年度毒聲字第二七一一號裁定送觀察勒戒，評定有繼續施用毒品傾向
    ，再依本院八十九年度毒聲字第五五七二號裁定令入戒治處所施以強制戒治，後
    由本院裁定停止戒治後又另裁定撤銷停止戒治，於戒治期滿後，由高雄地檢署檢
    察官於九十年十二月五日，以九十年度戒毒偵字第一三一八號不起訴處分確定；
    其於九十一年間，復因施用第一、二級毒品海洛因及安非他命案件，經本院依檢
    察官聲請而以九十一年毒聲字第五五五四號裁定送強制戒治（嗣經本院裁定停止
    戒治並交付保護管束，於九十二年三月十七日停止戒治出所，原應於九十二年八
    月二十九日保護管束期滿），並由高雄檢署檢察官提起公訴，嗣於九十一年十二
    月四日，經本院以九十一年度訴字第二七五○號判處應執行有期徒刑一年三月確
    定（施用第一級毒品部分判處十月，施用第二級毒品部分判處六月，均尚未執行
    ），惟其於停止戒治出所後，復因本件連續施用海洛因犯行，業經本院裁定撤銷
    停止戒治，再令入戒治處所施以強制戒治迄今等情，為被告所不否認，並有臺灣
    高雄地方法院檢察署刑案資料查註紀錄表、本院被告院內索引卡紀錄表及台灣高
    等法院被告全國前案紀錄表各一紙可憑，亦堪信為真實。綜上所述，本案事證明
    確，被告犯行已可認定。
二、核被告所為，係犯毒品危害防制條例第十條第一項之施用第一級毒品罪。其施用
    第一級毒品前之持有毒品行為，本應論以持有第一級毒品罪，惟其持有毒品之行
    為應均為其後施用毒品之行為所吸收，不另論罪。而其先後多次施用海洛因之犯
    行，均時間緊接、方法相同，觸犯構成要件相同之罪，顯係基於概括犯意反覆為
    之，為連續犯，應論以一罪並依法加重其刑。至起訴事實雖僅論及被告於九十二
    年四月二十九日至高雄地檢署接受採尿之時起回溯十四小時內某時之施用海洛因
    犯行，其餘部分均未經起訴，惟此部分因與業經起訴之犯罪事實有連續犯之裁判
    上一罪關係，應為起訴效力所及，本院自得依法併予審理，附此敘明。又查，被
    告前於八十二年、八十三年間，均因違反肅清煙毒條例案件，先後各遭判處有期
    徒刑三年四月及均褫奪公權三年，經定應執行有期徒刑為六年，於八十三年間入
    監執行，於八十五年六月四假釋付保護管束出獄，迨於八十九年三月八日假釋期
    滿未經撤銷假釋而執行完畢，此有台灣高雄地方法院檢察署刑案資料查註紀錄表
    、本院被告院內索引卡紀錄表及台灣高等法院被告全國前案紀錄表各一紙在卷可
    憑，其於有期徒刑執行完畢後五年內再犯本件有期徒刑以上之罪，為累犯，應依
    刑法第四十七條規定加重其刑，並遞加之。審酌被告前已因兩次施用毒品案件均
    經強制戒治程序後，竟未生警悟、悔改之心，再為本件連續施用毒品犯行，顯見
    其自律意志不堅，行為實不足取，然念及其所為係自我戕害行為，未損及他人，
    於犯罪後坦承犯行，在庭態度良好等一切情狀，量處如主文所示之刑。又附表編
    號一所示之針筒一支、夾鏈袋二個，係被告所有用以施用海洛因之物，業據被告
    自承在卷，應依刑法第三十八條第一項第二款規定併予宣告沒收。
三、據上論斷，應依刑事訴訟法第二百九十九條第一項前段，毒品危害防制條例第十
    條第一項，刑法第十一條、第五十六條、第四十七條、第三十八條第一項第二款
    ，判決如主文。
本案經檢察官黃建銘到庭執行職務。
中      華      民      國      九十二      年      九      月    二    日
                                  臺灣高雄地方法院刑事第十三庭
                                      法  官  周玉群
右正本證明與原本無異。
如不服本判決，應於判決送達後十日內，向本院提出上訴狀。
                                      書記官  陳瓊芳
中      華      民      國      九十二      年      九      月    三    日
┌──┬──────┬───────┬──────┬───────────┐
│編號│查獲時間    │查獲地點      │查獲經過    │扣案物品              │
├──┼──────┼───────┼──────┼───────────┤
│一  │92.04.24下午│高雄縣旗山鎮元│為警當場查獲│被告所有用以施用海洛因│
│    │二時十五分  │通路30巷34號  │            │之針筒一支、夾鏈袋二個│
├──┼──────┼───────┼──────┼───────────┤
│二  │92.04.29    │臺灣高雄地檢署│接受定期採尿│無                    │
│    │（採尿時間）│              │送驗後查獲  │                      │
├──┼──────┼───────┼──────┼───────────┤
│三  │92.06.06上午│高雄縣旗山鎮延│為警當場查獲│無                    │
│    │十一時二十分│平一路275巷20 │            │                      │
│    │            │弄之巷口      │            │                      │
└──┴──────┴───────┴──────┴───────────┘
附錄所犯法條：
毒品危害防制條例第十條第一項：
  施用第一級毒品者，處六月以上五年以下有期徒刑。


司法院資訊處製作；財團法人民間司法改革基金會備份。
